【裁判字號】    89,易,1545
【裁判日期】    890627
【裁判案由】    竊盜
【裁判全文】
臺灣臺南地方法院刑事判決                        八十九年度易字第一五四五號
    公  訴  人  臺灣台南地方法院檢察署檢察官
    被      告  乙○○
右列被告因竊盜案件，經檢察官提起公訴（八十九年度偵字第五五三九號），本院判
決如左：
    主  文
乙○○竊盜，累犯，處有期徒刑壹年。
    事  實
一、乙○○有多次前科，最後一次因犯恐嚇罪，經台灣高等法院台南分院判處有期徒
    刑三月確定，甫於民國（下同）八十八年九月二十一日執行完畢，仍不知悔改，
    復意圖為自己不法之所有，於八十九年五月一日二十三時三十分許，在台南縣山
    上鄉山上村十五號前，竊取甲○○所有停放在上址即其父親陳朱耀住宅前之車牌
    ＵＷＪ－一七六號機車，得手後經陳朱耀家人發現而大喊「捉賊」，乙○○則騎
    乘該機車加速逃逸，嗣經警據報於八十九年五月二日凌晨零時許，在台南縣山上
    鄉南州村開寧宮前查獲。
二、案經甲○○訴請台南縣警察局新化分局報告台灣台南地方法院檢察署檢察官偵查
    起訴。
    理  由
一、訊據被告否認右揭犯行，辯稱機車是向陳朱耀借的，並無竊盜云云。惟查右揭事
    實，業據被害人甲○○及證人陳朱耀在警訊時指訴、陳述甚詳，並扣押書、贓物
    認領保管單各一紙在卷可憑，而被告並無向陳朱耀借用機車等情，業據證人陳朱
    耀在檢察官偵查中供述明確。本件事證已臻明確，被告所辯無竊車云云，顯係圖
    卸刑責之詞，不足採信，被告犯行堪以認定。
二、核被告意圖為自己不法之所有，而竊取他人之財物，所為係犯刑法第三百二十條
    第一項竊盜罪。被告曾犯恐嚇罪，經台灣高等法院台南分院判處有期徒刑三月確
    定，甫於民國八十八年九月二十一日執行完畢，有同院全國前案紀錄表在卷可稽
    ，茲五年內又犯本件有期徒刑以上刑之本罪，為累犯，依法加重其刑。爰審酌被
    告品性，犯罪之動機、目的、手段、所得利益、所生危害、犯罪後態度等一切情
    狀，處如主文所示之刑，以資懲儆。
三、據上論斷，應依刑事訴訟法第二百九十九條第一項前段，刑法第三百二十條第一
    項、第四十七條，罰金罰鍰提高標準條例第一條前段，判決如主文。
    本案經檢察官陳俊秀到庭執行職務。
中      華      民      國    八十九    年      六      月    二十七    日
                              臺灣臺南地方法院刑事第二庭
                                            法  官  王  立  村
右正本證明與原本無異
如不服本判決，應於判決送達後十日內，向本院提出上訴狀。
                                            書記官  歐  貞  妙
中      華      民      國    八十九    年      六      月    二十七    日
附錄本案論罪科刑法條全文：
刑法第三百二十條第一項
意圖為自己或第三人不法之所有，而竊取他人之動產者，為竊盜罪，處五年以下有期
徒刑、拘役或五百元以下罰金。


司法院資訊處製作；財團法人民間司法改革基金會備份。
